SEBASTIÁN SÁNCHEZ MENDOZA

INGENIERO CIVIL INDUSTRIAL I DATA SCIENTIST

+56981561578 | sebastiansm7@gmail.com | linkedin.com/in/sebastiasm

RESUMEN

Ingeniero Civil Industrial de la Universidad Adolfo Ibáñez. Ocho años de experiencia en torno a roles ligados a la analítica avanzada y data science. Se destaca por su alta capacidad de análisis y solución de problemas, orientación al logro y al detalle, siendo creativo en la búsqueda de soluciones. A través de sus análisis e implementaciones de modelos de machine learning ha impactado positivamente en la rentabilidad y resultados estratégicos del negocio.

EXPERIENCIA

Data Scientist

Coopeuch – Gerencia de Analítica Avanzada

oct-2019 – a la fecha

- Resolución de problemas del negocio utilizando modelos predictivos y herramientas de analítica avanzada.
- Desarrollo de modelos de clasificación supervisados con técnicas de machine learning para incrementar las ventas de crédito de consumo y para reducir fuga de clientes.
- Análisis de clústers para identificar segmentos de clientes, incrementando la conversión del marketing digital y mejora en la experiencia de clientes.
- Apoyo con Insights para casos de negocio y apoyo en análisis de procesos claves del negocio.

Data Scientist

Caja Los Andes – Gerencia de Modelos y Analítica Avanzada oct-2017 – sep 2019

- Elaboración de modelos de propensión para priorizar y asignar a los afiliados a diferentes campañas, productos y canales, mejorando la efectividad en las colocaciones de productos.
- Implementación y seguimiento de campañas de marketing digital.
- Optimización del funnel de ventas a través de la web privada y el sitio público.
- Participación en la célula ágil de implementación de totems de autoservicio y agendamiento online de atención en sucursales.

Data Analyst

Metro de Santiago – Gerencia de Planificación Estratégica oct-2014 – sep 2017

- Automatización de reportes y procesos para mantener a toda la organización actualizada en indicadores estratégicos.
- Apoyo a la gestión de las gerencias de operaciones y mantenimiento identificando oportunidades de mejora y empujando a que se impulsen acciones para cumplir con los objetivos estratégicos.
- Gestión de proyectos TI: Implementación de sitio web interno y desarrollo de simulador de impacto por averías en la red de Metro

EDUCACIÓN

Ingeniero Civil Industrial – Universidad Adolfo Ibañez

mar-2008 - ene-2014

- Especialización en Tecnologías de Información y Telecomunicaciones.
- Proyecto de titulación: Creación, validación e implementación de un modelo de negocio viable bajo la metodología lean startup.
- Práctica Profesional: Segment Manager en Banco Santander.

CURSOS

Business Analysis with R - Business Science University Big Data y Business Analytics - Universidad Católica may-2019-jul-2019 nov-2018 – dic 2018

HABILIDADES

- Comunicación y presentación de resultados para orientar las decisiones estratégicas.
- Facilidad para aprender, estudiar y trabajar con nuevas técnicas o habilidades.
- Trabajo en equipos multidisciplinarios y gestión de proyectos.
- Programación: SQL, R, Python. Orientado al trabajo de analitica avanzada.
- Tecnologías: Microsoft Excel, IBM SPSS Modeler, Microsoft PowerBI, Google DataStudio,
 IBM Cognos, Amazon Web Services, Google Cloud.

HOBBIES

- Deportes: jugar Futbol, andar en bicicleta, hacer trekking y jugar ajedrez.
- Música: tocar instrumentos (guitarra y piano) y composición.
- Tecnología: desarrollo de software y productos electrónicos.